---
title: "Entrega2"
author: "Andrea Salas Angles"
date: "2022-10-07"
output: html_document
---

```{r}
library(rio)
iso="https://gist.github.com/brenes/1095110/raw/c8f208b03485ba28f97c500ab7271e8bce43b9c6/paises.csv"
ISO3=import(iso)
```

```{r}
colnames(ISO3) = c("nombre", "COUNTRY", "nom", "iso2", "ISO", "phone")
```

```{r}
library(dplyr)
library(magrittr)
ISO3 = select(ISO3, ISO, COUNTRY)
```


##VARIABLE 1: INDEPENDENCIA DE JUSTICIA

```{r}
link2= "https://github.com/santiagomv29/PRACTICAS_ESTA2/raw/main/Independenciajusticia.csv"
indjust = import(link2)
head(indjust)
```

```{r}
indjust = filter(indjust, Year>2018)
```

```{r}
indjust = filter(indjust, Year<2021)
```

```{r}
colnames(indjust) = c("YEAR", "COUNTRY", "INDEP")
indjust=select(indjust, YEAR, COUNTRY, INDEP)
```

```{r}
str(indjust)
```
```{r}
indjust$YEAR = as.numeric(indjust$YEAR)
```

```{r}
indjust = indjust[-c(347:406),]
```

```{r}
library(tidyr)
indjust = spread(indjust, YEAR, INDEP)
indjust
```
```{r}
colnames(indjust) = c("COUNTRY", "2019INDEP", "2020INDEP")
```




##VARIABLE 2: GOBIERNO ELECTO

```{r}
link3= "https://github.com/santiagomv29/PRACTICAS_ESTA2/raw/main/Gobiernoelecto.csv"
govelec = import(link3)
head(govelec)
```

```{r}
govelec = filter(govelec, Year>2018)
```

```{r}
govelec = filter(govelec, Year<2021)
```

```{r}
colnames(govelec) = c("YEAR", "COUNTRY", "ELECT")
govelec=select(govelec, YEAR, COUNTRY, ELECT)
```

```{r}
str(govelec)
```

```{r}
govelec$YEAR = as.numeric(govelec$YEAR)
```

```{r}
govelec = govelec[-c(347:406),]
```

```{r}
library(tidyr)
govelec = spread(govelec, YEAR, ELECT)
govelec
```
```{r}
colnames(govelec) = c("COUNTRY", "2019ELECT", "2020ELECT")
```




##VARIABLE 3: AUSENCIA DE CORRUPCIÓN
```{r}
link4= "https://github.com/santiagomv29/PRACTICAS_ESTA2/raw/main/Ausenciacorrupcion.csv"
auscorr = import(link4)
head(auscorr)
```

```{r}
auscorr = filter(auscorr, Year>2018)
```

```{r}
auscorr = filter(auscorr, Year<2021)
```

```{r}
colnames(auscorr) = c("YEAR", "COUNTRY", "AUSCORR")
auscorr=select(auscorr, YEAR, COUNTRY, AUSCORR)
```

```{r}
str(auscorr)
```

```{r}
auscorr$YEAR = as.numeric(auscorr$YEAR)
```

```{r}
auscorr = auscorr[-c(347:406),]
```

```{r}
library(tidyr)
auscorr = spread(auscorr, YEAR, AUSCORR)
auscorr
```
```{r}
colnames(auscorr) = c("COUNTRY", "2019AUSCORR", "2020AUSCORR")
```

--

```{r}
V1=merge(ISO3,indjust)
str(V1)
```
```{r}
V2=merge(ISO3,govelec)
str(V2)
```
```{r}
V3=merge(ISO3,auscorr)
str(V3)
```
--

```{r}
merge1=merge(V1,V2)
str(merge1)
```
```{r}
merge2=merge(merge1,V3)
str(merge2)
```
--
#LIMPIEZA DE VARIABLE DEPENDIENTE "PERCEPCIÓN DE CORRUPCIÓN"
```{r}
LinkDep = "https://github.com/santiagomv29/PRACTICAS_ESTA2/blob/main/VARIABLE_DEPENDIENTE.xlsx?raw=true"
library(rio)
VDEP = import(LinkDep)
```

```{r}
VDEP = VDEP[c(1,2,8,12)]
colnames(VDEP) = c("COUNTRY", "ISO","PERCOR_2020", "PERCOR_2019")
VDEP = VDEP[complete.cases(VDEP),]
VDEP
```

```{r}
VASA=merge(merge2,VDEP)
str(VASA)
```
--
#REGRESIÓN (VARIABLE DEPENDIENTE CON "AUSENCIA DE CORRUPCIÓN", "GOVIERNO ELECTO" E "INDEPENDENCIA DE JUSTICIA")
```{r}
REGREVA19 = glm(VASA$PERCOR_2019 ~ VASA$`2019INDEP` + VASA$`2019ELECT` + VASA$`2019AUSCORR`,family = poisson(link = "log"))
summary(REGREVA19)
```

```{r}
REGREVA20 = glm(VASA$PERCOR_2020 ~ VASA$`2020INDEP` + VASA$`2020ELECT` + VASA$`2020AUSCORR`,family = poisson(link = "log"))
summary(REGREVA20)
```


--
#LIMPIEZA DE VARIABLE "DESEMPLEO":

```{r}
Link1 = "https://github.com/santiagomv29/PRACTICAS_ESTA2/blob/main/Variable_1_Santiago_Maldonado.xlsx?raw=true"
library(rio)
VIDES = import(Link1)

##OTRA FORMA DE HACERLO:

#library("wbstats")
#EIn <- wb_cachelist
#EIn <- wb_search(pattern = "Unemployment")
#EIn <- wb_search('Unemployment.*total.*% of total #labor force.*modeled ILO estimate')
#VIDES <- wb_data(indicator = "SL.UEM.TOTL.ZS")
```

```{r}
str(VIDES)
```

```{r}
library(dplyr)
library(magrittr)
VIDES = select(VIDES, -"Indicator Name")
VIDES = select(VIDES, -"1991")
VIDES = select(VIDES, -"1992")
VIDES = select(VIDES, -"1993")
VIDES = select(VIDES, -"1994")
VIDES = select(VIDES, -"1995")
VIDES = select(VIDES, -"1996")
VIDES = select(VIDES, -"1997")
VIDES = select(VIDES, -"1998")
VIDES = select(VIDES, -"1999")
VIDES = select(VIDES, -"2000")
VIDES = select(VIDES, -"2001")
VIDES = select(VIDES, -"2002")
VIDES = select(VIDES, -"2003")
VIDES = select(VIDES, -"2004")
VIDES = select(VIDES, -"2005")
VIDES = select(VIDES, -"2006")
VIDES = select(VIDES, -"2007")
VIDES = select(VIDES, -"2008")
VIDES = select(VIDES, -"2009")
VIDES = select(VIDES, -"2010")
VIDES = select(VIDES, -"2011")
VIDES = select(VIDES, -"2012")
VIDES = select(VIDES, -"2013")
VIDES = select(VIDES, -"2014")
VIDES = select(VIDES, -"2015")
VIDES = select(VIDES, -"2016")
VIDES = select(VIDES, -"2017")
VIDES = select(VIDES, -"2018")
VIDES = select(VIDES, -"2021")
VIDES
```

```{r}
colnames(VIDES)[1] = "COUNTRY"
colnames(VIDES)[2] = "ISO"
colnames(VIDES)[3] = "DES2019"
colnames(VIDES)[4] = "DES2020"
VIDES
```
```{r}
VIDES = VIDES[complete.cases(VIDES),]
VIDES
```

```{r}
as.numeric(VIDES$DES2019)
as.numeric(VIDES$DES2020)
str(VIDES)
```


#LIMPIEZA DE VARIABLE "SANEAMIENTO":

```{r}
Link2 = "https://github.com/santiagomv29/PRACTICAS_ESTA2/blob/main/VARIABLE_SANIDAD2.xlsx?raw=true"
library(rio)
VISAN0 = import(Link2)
VISAN0
```

```{r}
str(VISAN0)
```

```{r}
library(dplyr)
library(magrittr)
VISAN0 = select(VISAN0, -"Residence Type") 
VISAN0 = select(VISAN0, -"Service Type") 
VISAN0 = select(VISAN0, -"Population")
VISAN0
```

```{r}
colnames(VISAN0)[1] = "ISO"
colnames(VISAN0)[2] = "COUNTRY"
colnames(VISAN0)[3] = "YEAR"
colnames(VISAN0)[4] = "SANITATION_COVERAGE"
colnames(VISAN0)[5] = "SERVICE_LEVEL"
VISAN0
```

```{r}
library(dplyr)
library(magrittr)
VISAN0 = filter(VISAN0, YEAR %in% c("2019", "2020"))
VISAN0 = filter(VISAN0, SERVICE_LEVEL %in% c("At least basic"))
VISAN0
```

```{r}
VISAN0 = VISAN0[complete.cases(VISAN0$SANITATION_COVERAGE),]
VISAN0
```
```{r}
library(dplyr)
library(magrittr)
VISAN0 = select(VISAN0, -"SERVICE_LEVEL") 
VISAN0
```
```{r}
library(tidyr)
VISANFI = spread(VISAN0, YEAR, SANITATION_COVERAGE)
VISANFI
```

```{r}
colnames(VISANFI)[3] = "SANITATION_2019"
colnames(VISANFI)[4] = "SANITATION_2020"
VISANFI
```

```{r}
as.numeric(VISANFI$'SANITATION_2019')
as.numeric(VISANFI$'SANITATION_2020')
str(VISANFI)
```

#LIMPIEZA DE VARIABLE "INFLACIÓN":

```{r}
Link3 = "https://github.com/santiagomv29/PRACTICAS_ESTA2/blob/main/VARIABLE_INFLACION2.xlsx?raw=true"
library(rio)
VIINFLA = import(Link3)
```
```{r}
str(VIINFLA)
```
```{r}
library(dplyr)
library(magrittr)
VIINFLA = VIINFLA[c(1,2,64,65)]
```

```{r}
colnames(VIINFLA)[1] = "COUNTRY"
colnames(VIINFLA)[2] = "ISO"
colnames(VIINFLA)[3] = "INFLACION_2019"
colnames(VIINFLA)[4] = "INFLACION_2020"
VIINFLA
```

```{r}
VIINFLA = VIINFLA[c(4:269),]
VIINFLA
```

```{r}
VIINFLA = VIINFLA[complete.cases(VIINFLA),]
VIINFLA
```

```{r}
VIINFLA$'INFLACION_2019' = as.numeric(VIINFLA$'INFLACION_2019')
VIINFLA$'INFLACION_2020'= as.numeric(VIINFLA$'INFLACION_2020')
str(VIINFLA)
VIINFLA
```

##UNION DE VARIABLE DEPENDIENTE CON "DESEMPLEO", "SANEAMIENTO" E "INFLACIÓN":

#MERGES UNO A UNO:

```{r}
MERGEVS =merge(VDEP, VIDES, by = "ISO")
str(MERGEVS) 
MERGEVS
```

```{r}
MERGEVS = select(MERGEVS, -"COUNTRY.y")
MERGEVS
```

```{r}
MERGEVS2 =merge(VDEP, VISANFI, by = "ISO")
str(MERGEVS2) 
MERGEVS2
```

```{r}
MERGEVS2 = select(MERGEVS2, -"COUNTRY.y")
MERGEVS2
```

```{r}
MERGEVS3 =merge(VDEP, VIINFLA, by = "ISO")
str(MERGEVS3) 
MERGEVS3
```

```{r}
MERGEVS3 = select(MERGEVS3, -"COUNTRY.y")
MERGEVS3
```

#PROCESO AL MERGE FINAL (VARIABLE DEPENDIENTE CON "DESEMPLEO", "SANEAMIENTO" E "INFLACION"):

```{r}
MERGEFS1 =merge(MERGEVS, MERGEVS2, by = "ISO")
str(MERGEFS1) 
MERGEFS1
```

```{r}
MERGEFS1 = select(MERGEFS1, -"PERCOR_2019.y")
MERGEFS1 = select(MERGEFS1, -"PERCOR_2020.y")
MERGEFS1 = select(MERGEFS1, -"COUNTRY.x.y")
MERGEFS1
```

```{r}
MERGEFS2 =merge(MERGEFS1, MERGEVS3, by = "ISO")
str(MERGEFS2) 
MERGEFS2
```

```{r}
MERGEFS2 = select(MERGEFS2, -"PERCOR_2019.x")
MERGEFS2 = select(MERGEFS2, -"PERCOR_2020.x")
MERGEFS2 = select(MERGEFS2, -"COUNTRY.x")
MERGEFS2
```

#REGRESIÓN (VARIABLE DEPENDIENTE CON "DESEMPLEO", "SANEAMIENTO" E "INFLACION")
```{r}
REGREVS19 = glm(MERGEFS2$PERCOR_2019 ~ MERGEFS2$DES2019 + MERGEFS2$SANITATION_2019 + MERGEFS2$INFLACION_2019,family = poisson(link = "log"))
summary(REGREVS19)
```

```{r}
REGREVS20 = glm(MERGEFS2$PERCOR_2020 ~ MERGEFS2$DES2020 + MERGEFS2$SANITATION_2020 + MERGEFS2$INFLACION_2020,family = poisson(link = "log"))
summary(REGREVS20)
```
--


#LIMPIEZA DE VARIABLES INDEPENDIENTES: PERCEPCIÓN DE LA DEMOCRACIA, IDH Y LEGITIMIDAD ESTATAL

VARIABLE DEMOCRACIA

```{r}
library(rio)
Vardem = "https://github.com/santiagomv29/PRACTICAS_ESTA2/files/9540029/1.democracy.csv"
dataCSV=import(Vardem)
```

```{r}
library(dplyr)
```

Selección de columnas:
```{r}
datapar = select(dataCSV, Entity, Code, Year, participdem_vdem_owid)
head (datapar)
```
Filtración de filas:
```{r}
datapar = filter(datapar, Year>2018 & Year<2021)
```


Eliminación de filas:
```{r}
datapar = datapar[-c(3,4,15,16,109,110,237,238,245,246,251:254,299,300,303,304,363,364,369,370),]
```


Cambio de nombre a las columnas:
```{r}
colnames(datapar) = c("Country","Code","Year","Participation")
```


```{r}
datapar$Year = as.numeric(datapar$Year)
str(datapar)
```


From Long to Wide (Years):
```{r}
library(tidyr)
datapar <- spread(datapar, Year, Participation)
```

Cambio de nombre de columnas x2
```{r}
colnames(datapar) = c("COUNTRY","ISO","2019PAR","2020PAR")
```



VARIABLE IDH


```{r}
library(rio)
Varidh = "https://github.com/santiagomv29/PRACTICAS_ESTA2/files/9540030/2.HDR21-22_Statistical_Annex_HDI_Trends_Table.xlsx"
dataxlsx=import(Varidh)
```

```{r}
names(dataxlsx)
```

Eliminación de filas:
```{r}
dataidh = dataxlsx[-c(1:5,72,122,168,200:242),]
```

Selección de columnas:
```{r}
dataidh = dataidh[,c(2,13,15)]
```

Cambio de nombre a las columnas:
```{r}
colnames(dataidh) = c("Country","2019","2020")
```


Extracción de cadenas con substr:
```{r}
dataidh$`2019`= substr(dataidh$`2019`, star=1,stop=5)
dataidh$`2020`= substr(dataidh$`2020`, star=1,stop=5)
```


Completando con 0:
```{r}
dataidh$`2019` = stringr::str_pad(dataidh$`2019`,5, side = "right", pad = 0)
dataidh$`2020` = stringr::str_pad(dataidh$`2020`,5, side = "right", pad = 0)
```


```{r}
dataidh$`2019` = as.numeric(dataidh$`2019`)
dataidh$`2020` = as.numeric(dataidh$`2020`)
str(dataidh)
```

Orden de los países alfabéticamente:
```{r}
dataidh = dataidh[order(dataidh$Country), ]
```

Cambio de nombre de columnas x2
```{r}
colnames(dataidh) = c("COUNTRY","2019IDH","2020IDH")
```






VARIABLE LEGITIMIDAD

##Variable del 2019

```{r}
library(rio)
Varlegt1 = "https://github.com/santiagomv29/PRACTICAS_ESTA2/files/9731172/3.legitimidad2019.xlsx"
dataleg1=import(Varlegt1)
```

Selección de columnas:
```{r}
datalegt1 = dataleg1[,c(1,2,11)]
```

Cambio de nombre a las columnas:
```{r}
colnames(datalegt1) = c("Country","Year","Legitimacy")
```

Extracción de cadenas con substr:
```{r}
datalegt1$Year = substr(datalegt1$Year, star=1,stop=4)
```


##Variable del 2020

```{r}
library(rio)
Varlegt2 = "https://github.com/santiagomv29/PRACTICAS_ESTA2/files/9731175/3.legitimidad2020.xlsx"
dataleg2=import(Varlegt2)
```

Selección de columnas:
```{r}
datalegt2 = dataleg2[,c(1,2,11)]
```

Cambio de nombre a las columnas:
```{r}
colnames(datalegt2) = c("Country","Year","Legitimacy")
```

Extracción de cadenas con substr para Year:
```{r}
datalegt2$Year = substr(datalegt2$Year, star=1,stop=4)
```

Extracción de cadenas con substr para índice:
```{r}
datalegt2$Legitimacy = substr(datalegt2$Legitimacy, star=1,stop=3)
```






##Merge de la variable legitimidad de los años 2019 y 2020

```{r}
Legti=merge(datalegt1,datalegt2,all=TRUE)
```


Cambio de variables a numéricas:
```{r}
Legti$Year = as.numeric(Legti$Year)
str(Legti$Year)
```

```{r}
Legti$Legitimacy = as.numeric(Legti$Legitimacy)
str(Legti$Legitimacy)
```

```{r}
str(Legti)
```



From Long to Wide (Years):
```{r}
library(tidyr)
Legti <- spread(Legti, Year, Legitimacy)
```


Cambio de nombre de columnas x2
```{r}
colnames(Legti) = c("COUNTRY","2019LEG","2020LEG")
```




#ESTABLECIENDO EL ISO GENERAL
ISO DE PAÍSES

```{r}
library(rio)
iso="https://gist.github.com/brenes/1095110/raw/c8f208b03485ba28f97c500ab7271e8bce43b9c6/paises.csv"
ISO=import(iso)
```

```{r}
ISO = ISO[,c(2,5)]
```

```{r}
colnames(ISO) = c("COUNTRY","ISO")
```




#Variable dataidh

```{r}
vidh=merge(ISO,dataidh,all=TRUE)
str(vidh)
```

Casos completos:
```{r}
vidh = vidh[complete.cases(vidh),]
```


#Variable Legti

```{r}
vleg=merge(Legti,ISO,all=TRUE)
str(vleg)
```


Casos completos:
```{r}
vleg = vleg[complete.cases(vleg),]
```







VARIABLE DEPENDIENTE
#LIMPIEZA DE VARIABLE DEPENDIENTE "PERCEPCIÓN DE CORRUPCIÓN":

```{r}
LinkDep = "https://github.com/santiagomv29/PRACTICAS_ESTA2/blob/main/VARIABLE_DEPENDIENTE.xlsx?raw=true"
library(rio)
VDEP = import(LinkDep)
VDEP
```

```{r}
VDEP = VDEP[c(1,2,8,12)]
VDEP
```

```{r}
colnames(VDEP)[1] = "COUNTRY"
colnames(VDEP)[2] = "ISO"
colnames(VDEP)[3] = "PERCOR_2020"
colnames(VDEP)[4] = "PERCOR_2019"
VDEP
```

```{r}
VDEP = VDEP[complete.cases(VDEP),]
VDEP
```

```{r}
as.numeric(VDEP$'PERCOR_2020')
as.numeric(VDEP$'PERCOR_2019')
str(VDEP)
```


##UNION DE VARIABLE DEPENDIENTE CON "PERCEPCIÓN DE DEMOCRACIA", "IDH" Y "LEGITIMIDAD ESTATAL":

#MERGES UNO A UNO:

Variable participación:

```{r}
MERGEPAR =merge(VDEP, datapar, by = "ISO")
str(MERGEPAR) 
MERGEPAR
```

```{r}
MERGEPAR = select(MERGEPAR, -"COUNTRY.y")
MERGEPAR
```



Variable IDH:

```{r}
MERGEIDH =merge(VDEP, vidh, by = "ISO")
str(MERGEIDH)
```

```{r}
MERGEIDH = select(MERGEIDH, -"COUNTRY.y")
```



Variable Legitimidad:

```{r}
MERGELEG =merge(VDEP, vleg, by = "ISO")
str(MERGELEG)
```

```{r}
MERGELEG = select(MERGELEG, -"COUNTRY.y")
```





#PROCESO DE MERGE FINAL: VARIABLE DEPENDIENTE CON "PERCEPCIÓN DE LA DEMOCRACIA", "IDH" Y "LEGITIMIDAD ESTATAL":

```{r}
MERGEVARS1 =merge(MERGEPAR, MERGEIDH, by = "ISO")
str(MERGEVARS1)
```

```{r}
MERGEVARS1 = select(MERGEVARS1, -"PERCOR_2019.y")
MERGEVARS1 = select(MERGEVARS1, -"PERCOR_2020.y")
MERGEVARS1 = select(MERGEVARS1, -"COUNTRY.x.y")
```

```{r}
MERGEVARS2 =merge(MERGEVARS1, MERGELEG, by = "ISO")
str(MERGEVARS2)
```

```{r}
MERGEVARS2 = select(MERGEVARS2, -"PERCOR_2019.x")
MERGEVARS2 = select(MERGEVARS2, -"PERCOR_2020.x")
MERGEVARS2 = select(MERGEVARS2, -"COUNTRY.x")
```





#REGRESIÓN CON VARIABLES INDEPENDIENTES DE PERCEPCIÓN DE LA DEMOCRACIA, IDH Y LEGITIMIDAD ESTATAL EN EL AÑO 2019


```{r}
REGREVANA19 = glm(MERGEVARS2$PERCOR_2019 ~ MERGEVARS2$`2019PAR` + MERGEVARS2$`2019IDH` + MERGEVARS2$`2019LEG`,family = poisson(link = "log"))
summary(REGREVANA19)
```



#REGRESIÓN CON VARIABLES INDEPENDIENTES DE PERCEPCIÓN DE LA DEMOCRACIA, IDH Y LEGITIMIDAD ESTATAL EN EL AÑO 2020


```{r}
REGREVANA20 = glm(MERGEVARS2$PERCOR_2020 ~ MERGEVARS2$`2020PAR` + MERGEVARS2$`2020IDH` + MERGEVARS2$`2020LEG`,family = poisson(link = "log"))
summary(REGREVANA20)
```

--

```{r}
MERGEFINAL =merge(VASA, MERGEVARS2, by = "ISO")
str(MERGEFINAL)
```

```{r}
UNIFICADA =merge(MERGEFINAL, MERGEFS2, by = "ISO")
str(UNIFICADA)
```
```{r}
UNIFICADA = select(UNIFICADA, -"COUNTRY.x.x.x")
UNIFICADA = select(UNIFICADA, -"COUNTRY.x.x.y")
UNIFICADA = select(UNIFICADA, -"PERCOR_2020.x")
UNIFICADA = select(UNIFICADA, -"PERCOR_2019.x")
UNIFICADA = select(UNIFICADA, -"PERCOR_2020.y")
UNIFICADA = select(UNIFICADA, -"PERCOR_2019.y")
```



--

```{r}
library(rio)
export(UNIFICADA, "dataunificada.csv")
```




