---
title: "La percepción de corrupción a nivel global entre 2019 y 2020"
subtitle: 'Curso: POL304 - Estadística para el análisis político 2'
author: "Santiago Maldonado Vizcarra, Andrea Salas y Ana Goñi"
date: "Noviembre, 2022"
output: html_document
---

```{r include=FALSE}
library(rio)
library(dplyr)
library(ggplot2)
library(cowplot)
library(knitr)
library(kableExtra)
library(reshape)
library(DT)
library(equatiomatic)
library(modelsummary)
library(factoextra)
library(cluster)
```


El objetivo del presente trabajo es analizar los resultados de la percepción de corrupción a nivel global en los años 2019 y 2020. 


# Datos previos 

+ La variable dependiente escogida para este estudio es la "Percepción de corrupción" (PERCOR). 
+ Se ha eliminado la variable independiente "Saneamiento", esto debido a que la base de datos ofrecia muy pocos casos para el análisis. 


# Base de datos unificada

```{r include=FALSE}
LinkBDU = "https://github.com/santiagomv29/PRACTICAS_ESTA2/raw/main/base_dataunificada.csv"
library(rio)
BDU = import(LinkBDU)
```


# Regresión con variables independientes "Independencia de justicia", "Gobierno electo" y "Ausencia de corrupción"

## Año 2019

```{r include=FALSE}
REGREVA19 = glm(BDU$PERCOR_2019.y.x ~ BDU$`2019INDEP` + BDU$`2019ELECT` + BDU$`2019AUSCORR`,family = poisson(link = "log"))
summary(REGREVA19)
```

## Año 2020

```{r include=FALSE}
REGREVA20 = glm(BDU$PERCOR_2020.y.x ~ BDU$`2020INDEP` + BDU$`2020ELECT` + BDU$`2020AUSCORR`,family = poisson(link = "log"))
summary(REGREVA20)
```


# Regresión con variables independientes "Desempleo" e "Inflación"

## Año 2019

```{r include=FALSE}
REGREVS19 = glm(BDU$PERCOR_2019.y.x ~ BDU$DES2019 + BDU$INFLACION_2019,family = poisson(link = "log"))
summary(REGREVS19)#CORREGIR
```

## Año 2020

```{r include=FALSE}
REGREVS20 = glm(BDU$PERCOR_2020.y.x ~ BDU$DES2020 + BDU$INFLACION_2020,family = poisson(link = "log"))
summary(REGREVS20)
```


# Regresión con variables independientes "Percepción de la democracia", "IDH" y "Legitimidad estatal"

## Año 2019

```{r include=FALSE}
REGREVANA19 = glm(BDU$PERCOR_2019.y.x ~ BDU$`2019PAR` + BDU$`2019IDH` + BDU$`2019LEG`,family = poisson(link = "log"))
summary(REGREVANA19)
```

## Año 2020

```{r include=FALSE}
REGREVANA20 = glm(BDU$PERCOR_2020.y.x ~ BDU$`2020PAR` + BDU$`2020IDH` + BDU$`2020LEG`,family = poisson(link = "log"))
summary(REGREVANA20)
```




