---
title: "index"
author: "Santiago Maldonado Vizcarra_Andrea Salas_Ana Goñi"
date: "2022-10-29"
output: html_document
---

```{r setup, include=FALSE}
knitr::opts_chunk$set(echo = TRUE)
```

# BASE DE DATOS UNIFICADA:

```{r}
LinkBDU = "https://github.com/santiagomv29/PRACTICAS_ESTA2/raw/main/base_dataunificada.csv"
library(rio)
BDU = import(LinkBDU)
```

# REGRESIONES - VARIABLE DEPENDIENTE "PERCEPCIÓN DE CORRUPCIÓN"

# REGRESIÓN CON VARIABLES INDEPENDIENTES "INDEPENDENCIA DE JUSTICIA", "GOBIERNO ELECTO" Y "AUSENCIA DE CORRUPCIÓN"

## AÑO 2019

```{r}
REGREVA19 = glm(BDU$PERCOR_2019.y.x ~ BDU$`2019INDEP` + BDU$`2019ELECT` + BDU$`2019AUSCORR`,family = poisson(link = "log"))
summary(REGREVA19)
```

## AÑO 2020

```{r}
REGREVA20 = glm(BDU$PERCOR_2020.y.x ~ BDU$`2020INDEP` + BDU$`2020ELECT` + BDU$`2020AUSCORR`,family = poisson(link = "log"))
summary(REGREVA20)
```

# REGRESIÓN CON VARIABLES INDEPENDIENTES "DESEMPLEO" E "INFLACIÓN"

## AÑO 2019

```{r}
REGREVS19 = glm(BDU$PERCOR_2019.y.x ~ BDU$DES2019 + BDU$INFLACION_2019,family = poisson(link = "log"))
summary(REGREVS19)#CORREGIR
```

## AÑO 2020

```{r}
REGREVS20 = glm(BDU$PERCOR_2020.y.x ~ BDU$DES2020 + BDU$INFLACION_2020,family = poisson(link = "log"))
summary(REGREVS20)
```

#REGRESIÓN CON VARIABLES INDEPENDIENTES "PERCEPCIÓN DE LA DEMOCRACIA", "IDH" Y "LEGITIMIDAD ESTATAL"

##AÑO 2019

```{r}
REGREVANA19 = glm(BDU$PERCOR_2019.y.x ~ BDU$`2019PAR` + BDU$`2019IDH` + BDU$`2019LEG`,family = poisson(link = "log"))
summary(REGREVANA19)
```

##AÑO 2020

```{r}
REGREVANA20 = glm(BDU$PERCOR_2020.y.x ~ BDU$`2020PAR` + BDU$`2020IDH` + BDU$`2020LEG`,family = poisson(link = "log"))
summary(REGREVANA20)
```




